臺灣高等法院刑事判決
110年度原上易字第56號
上  訴  人  
即  被  告  盧翰威




指定辯護人  本院公設辯護人  郭書益  
上列上訴人即被告因竊盜案件，不服臺灣新竹地方法院110年度
原易字第54號，中華民國110年10月12日第一審判決（起訴案號
：臺灣新竹地方檢察署110年度偵字第8011號），提起上訴，本
院判決如下：
    主  文
上訴駁回。
    理  由
一、按依協商程序所為之科刑判決，不得上訴。但有刑事訴訟法
    第455條之4第1項第1款（被告撤銷協商之合意或檢察官撤回
    協商聲請）、第2款（被告協商之意思非出於自由意志）、
    第4款（被告所犯之罪非得聲請協商判決）、第6款（被告有
    其他較重之裁判上一罪之犯罪事實）、第7款（法院認應諭
    知免刑或免訴、不受理）所定情形之一，或協商判決違反同
    法第455條之4第2項之規定者，不在此限；協商判決之上訴
    ，除有特別規定外，準用刑事訴訟法第3編第1章及第2章之
    規定；第二審法院認為上訴不合法律上之程式或法律上不應
    准許，或其上訴權已喪失者，應以判決駁回之，並得不經言
    詞辯論為之。刑事訴訟法第455條之10第1項、第455條之11
    第1項、第367條前段、第372條分別定有明文。
二、上訴人即被告盧翰威（下稱被告）不服原審判決，提起上訴
    ，上訴理由略以：原審110年9月28日準備程序經檢察官聲請
    改為協商判決之程序，當時被告因已羈押4個月造成精神狀
    況持續出現問題，並在所內服用精神藥物，是被告當時並非
    出於自由意志與檢察官達成協商共識。況且檢察官當時有與
    其他共同被告楊宏隆、賴永鎮、陳文豐討論，卻並未與被告
    討論說明其刑期，被告都沒有發言，也沒有同意協商。再檢
    察官原本說本案要強制工作3年之保安處分，對於被告之心
    裡造成壓力，被告僅能同意檢察官之意思，是本案並非出於
    被告之自由意志，為此依刑事訴訟法第455條之4第1項第2款
    提起上訴云云。
三、經查：
　㈠被告所犯刑法第321條第1項第2、3、4款之竊盜罪，為死刑、
    無期徒刑、最輕本刑為3年以上有期徒刑以外之罪，且非高
    等法院管轄第一審之案件。被告於原審110年9月28日準備程
    序時已承認犯罪，經檢察官聲請進行協商程序，嗣被告與檢
    察官達成合意，檢察官即聲請改依協商程序而為判決，原審
    當庭告知被告認罪之罪名，並告知下列事項：一、協商經當
    事人同意，且被告認罪，得由檢察官聲請法院改依協商程序
    ，於協商合意範圍內為判決。二、如適用協商程序判決，被
    告喪失受法院依通常程序公開審判之權利、保持緘默之權利
    、與證人對質或詰問證人之權利。三、依協商程序而為協商
    判決除有刑事訴訟法第455條之4第1項第1款於法院訊問程序
    終結前，被告撤銷協商合意或檢察官撤回協商聲請者；第2
    款被告協商之意思非出於自由意志者；第4款被告所犯之罪
    非第455條之2第1項所定得以協商判決者；第6款被告有其他
    較重之裁判上一罪之犯罪事實者；第7款法院認應諭知免刑
    或免訴、不受理者情形之一，及違反同條第2項法院「應於
    協商合意範圍內為判決；法院為協商判決所科之刑，以宣告
    緩刑或二年以下有期徒刑、拘役或罰金為限」之規定者外，
    不得上訴等語，嗣檢察官陳述協商合意內容為：「被告盧翰
    威就起訴書所載刑法第321條第1項第2、3、4款之竊盜罪，
    累犯，願受有期徒刑1年之宣告。犯罪所得棘輪電纜剪1支價
    值4,500元、淺田牌1英寸車牙機1臺價值4萬6,000元、新臺
    幣1萬8,520元均沒收，於全部或一部不能沒收或不宜執行沒
    收時，追徵其價額。」被告及辯護人均當庭表示協商合意內
    容如檢察官所述內容，且被告於原審法官訊問其與檢察官達
    成協商合意是否出於自由意志時，答稱：「是的」等語，此
    亦據被告於筆錄內簽名確認無訛，有原審110年9月28日審判
    程序筆錄在卷可憑（原審卷第296～298頁），亦與本院於110
    年12月13日勘驗原審110年9月28日法庭錄音光碟，認原審法
    官有詢問被告及辯護人、檢察官的意見，告知被告協商需被
    告之同意才能達成協商，而協商範圍由檢察官與被告及辯護
    人協商，且協商後原則不得上訴；另於協商成立後，有依刑
    事訴訟法第455條之4告知被告協商需出於自由意志，且於被
    告、辯護人與檢察官就被告所犯之罪達成協商之後，詢問被
    告是否出於自由意志而為協商之合意，被告及辯護人均答「
    是」等情相符（本院卷第86、87頁）。堪認原審所踐行之訴
    訟程序均依法律規定，已充分保障被告之程序及實體權益，
    且被告亦是在有辯護人參與協商之情況，與檢察官達成合意
    ，是原審依法於檢察官、被告與其辯護人前揭協商合意範圍
    內，判處被告如上之罪刑及沒收之諭知，核無違誤。
　㈡被告雖執前揭情詞提起上訴。惟查：
　⒈被告於原審準備程序中，就起訴書所載之犯罪事實，能為有
    效之答辯，可切題回答，甚至清楚表示：「對於起訴書第四
    頁第八、九行記載盧翰威，但我沒有去。其他正確。」此外
    亦清楚表示本案竊盜經誰提議、犯罪過程、如何到新竹並討
    論行竊之事、如何到案發地點、行竊過程、犯罪所得等細節
    ，均能清楚交代，有原審準備程序筆錄可稽（原審卷第283～
    286頁），足見意識清楚、正常。
　⒉被告係在選任辯護人王教臻律師陪同下，與檢察官達成協商
    合意，則在有專業律師陪同下，被告若不同意檢察官之協商
    條件時，可立即徵詢辯護人之專業意見後，為不同意檢察官
    條件之表示，改由法院審判，毋需曲從。但被告及其選任辯
    護人王教臻律師均當庭表示協商合意內容如檢察官所述內容
    ，且被告於原審法官訊問其與檢察官達成協商合意是否出於
    自由意志時，答稱：「是的」等語，足見被告於原審陳稱其
    係出於自由意志達成協商合意屬實。被告上訴意旨指稱檢察
    官原本說本案要強制工作3年之保安處分，造成其心理壓力
    ，僅能同意檢察官之意思，故非出於被告之自由意志云云，
    委無足採。
四、綜上，原審協商判決既無刑事訴訟法第455條之10第1項但書
    所定情形之一，揆諸前揭說明，自屬不得上訴，被告提起上
    訴為法律上所不應准許，應予駁回，並不經言詞辯論為之。
據上論斷，應依刑事訴訟法第455條之11第1項、第367條前段、
第372條，判決如主文。
中　　華　　民　　國　　110 　年　　12　　月　　27　　日
                  刑事第七庭    審判長法　官  孫惠琳
                                      法　官  連雅婷
                                      法　官  張育彰
以上正本證明與原本無異。
不得上訴。
                                      書記官  蔡麗春
中　　華　　民　　國　　110 　年　　12　　月　　27　　日